【裁判字號】    90,訴,2117
【裁判日期】    900917
【裁判案由】    清償借款
【裁判全文】
臺灣高雄地方法院民事判決  九十年度訴字第二一一七號
    原      告  台灣中小企業銀行股份有限公司
    法定代理人  乙○○
    訴訟代理人  丙○○
    被      告  甲○○
右當事人間請求給付借款事件，本院判決如左：
    主      文
被告應給付原告新台幣肆佰捌拾肆萬肆仟壹佰壹拾捌元，及自民國八十九年十月五日
起至清償日止，按年息百分之九點二五計算之利息，暨並自民國八十九年十月五日起
至清償日止，逾期在六個月以上者，按上開利率百分之二十計算違約金。
訴訟費用由被告負擔。
本判決於原告以新台幣壹佰陸拾貳萬元供擔保後，得假執行。
    事      實
甲、原告方面：
一、聲明：求為判決除假執行擔保金額外，如主文所示。
二、陳述略稱：被告以訴外人張明傑為連帶保證人，於民國八十六年六月十九日向原
    告借用新台幣（下同）壹仟肆佰萬元，約定自八十六年六月十九日起至一０一年
    六月十九日止，寬限期內利息自借款日起算一年，利息自借款日起按借款餘額每
    一個月計繳一次，自寬限期滿，本息分一六九期平均攤還，如逾期償還時，在六
    個月以內者，按上開利率百分之十，超過六個月以上者，按上開利率百分之二十
    計付違約金。上開債務於八十八年二月十九日因被告無力償還，依本借款授信約
    定書第五條約定，視為全部到期。八十六年六月十九日借款當時，設定不動產抵
    押權玖佰萬元整予原告，惟被告於八十六年十二月十日將該不動產買賣予第三人
    三久企業有限公司，於是裁定拍賣抵押物，經強制執行拍賣不動產清償，於八十
    九年十月四日拍定，但尚不足清償其原有借款，尚欠如主文所示之本利迄未清償
    ，屢向被告催討，均置之不理，為此提起本件訴訟。
三、證據：提出借據、本院八十九年執字第四一０二號執行分配表、抵柙權設定契約
    書、他項權利證明書、其他特約事項、土地及建物謄本各一份、授信約定書二份
    （以上均為影本）為證。
乙、被告方面：
一、聲明：請求判決駁回原告之訴，訴訟費用由原告負擔。
二、陳述略稱：伊確實有借這筆款項，但在八十六年間已經把不動產移轉給訴外人三
    久企業有限公司，當時代書稱要由訴外人三久企業有限公司負擔抵押債權，但卻
    沒有辦理等語。
    理    由
一、按原告於判決確定前，得撤回訴之全部或一部。但被告已為本案之言詞辯論者，
    應得其同意，民事訴訟法第二百六十二條第一項定有明文。本件原告起訴時，同
    時列有本案借款之保證人張明傑為被告，因另案對張明傑部分之支付命令已經確
    定，乃請求就張明傑之部分撤回，並經張明傑同意，揆諸上開規定，其撤回自應
    准許，先予敘明。
二、本件原告主張之事實，已據其提出借據、本院八十九年執字第四一０二號執行分
    配表、抵柙權設定契約書、他項權利證明書、其他特約事項、土地及建物謄本、
    授信約定書為證，核屬相符，自堪信原告之主張為真實。被告雖辯稱：伊確實有
    借這筆款項，但在八十六年間已經把不動產移轉給訴外人三久企業有限公司，當
    時代書稱要由訴外人三久企業有限公司負擔抵押債權，但卻沒有辦理等語，惟此
    與被告借款屆期尚未清償之事實無涉，其言尚不足採。
三、從而原告依消費借貸，請求被告給付新台幣肆佰捌拾肆萬肆仟壹佰壹拾捌元，及
    自民國八十九年十月五日起至清償日止，按年息百分之九點二五計算之利息，暨
    並自民國八十九年十月五日起至清償日止，逾期在六個月以上者，按上開利率百
    分之二十計算違約金，即屬正當，應予准許。
四、原告陳明願供擔保，請求宣告假執行，核無不合，茲酌定擔保金額，予以准許。
五、據上結論，本件原告之訴為有理由，依民事訴訟法第七十八條、第三百九十條第
    二項，判決如主文。
中    華    民    國    九十    年      九      月        十七          日
                                臺灣高雄地方法院民事第一庭
                                    法  官  陳  信  伍
右為正本係照原本作成。
如對本判決上訴，須於判決送達後廿日內向本院提出上訴狀。
中    華    民    國    九十    年      九      月        十七          日
                                    書記官  李  梅  芬


司法院資訊處製作；財團法人民間司法改革基金會備份。
